【裁判字號】    98,上易,456
【裁判日期】    980331
【裁判案由】    竊盜
【裁判全文】
臺灣高等法院刑事判決                 98年度上易字第456號
上  訴  人  甲○○
即  被  告
上列上訴人因竊盜案件，不服臺灣板橋地方法院97年度易字第15
53號，中華民國97年12月31日第一審判決（起訴案號：臺灣板橋
地方法院檢察署97年度偵字第11015號），提起上訴，本院判決
如下：
    主  文
上訴駁回。
    事  實
一、甲○○意圖為自己不法之所有，基於竊盜之犯意，於民國（
    下同）97年2月1日凌晨0時25分許，在址設臺北縣三重市○
    ○街299號歌樂卡拉ＯＫ店消費，利用鄰桌客人乙○○短暫
    離開座位，對財物持有、保管有所鬆懈的機會，徒手竊取乙
    ○○所有置放在桌上之皮包一個（內有門號0000000000號行
    動電話一支、現金約新臺幣2,000元）得手。嗣乙○○報警
    處理，經比對現場監視錄影器拍攝畫面，始查悉上情。
二、案經乙○○訴由臺北縣政府警察局三重分局報告臺灣板橋地
    方法院檢察署檢察官偵查起訴。
    理  由
一、證據能力部分：按被告以外之人於審判外之言詞或書面陳述
    ，除法律有規定者外，不得作為證據；又被告以外之人於審
    判外之陳述，雖不符合同法第159條之1至第159條之4之規定
    ，但經當事人於審判程序同意作為證據，法院審酌該言詞陳
    述或書面陳述作成時之情況，認為適當者，亦得為證據。當
    事人、代理人或辯護人於法院調查證據時，知有第159條第1
    項不得為證據之情形，而未於言詞辯論終結前聲明異議者，
    視為有前項之同意，刑事訴訟法第159條第1項及第159條之5
    分別定有明文。查本判決下列所引用之各該被告以外之人乙
    ○○於審判外之陳述（包含書面陳述），皆屬傳聞證據，惟
    被告雖知上開證據資料為傳聞證據，但於準備程序及審判期
    日中均表示無意見而不予爭執，且迄至言詞辯論終結前亦未
    再聲明異議，審酌上開證據資料製作時之情況，尚無違法不
    當及證明力明顯過低之瑕疵，亦認為以之作為證據應屬適當
    ，故揆諸前開規定，爰逕依刑事訴訟法第159條之5規定，認
    前揭證據資料均例外有證據能力。
二、上訴人即被告甲○○雖坦承於前揭時間與乙○○同在歌樂卡
    拉ＯＫ店消費，惟否認有上開竊盜犯行，辯稱略以：「當日
    喝了很多酒，發生什麼事完全不知道」云云。經查：
(一)、上開犯罪事實，迭經證人即被害人乙○○於檢察官偵訊及原
    審指證甚詳（偵查卷第29、30頁；原審卷第18、19、120、1
    21頁），核與現場監視錄影器拍攝畫面，悉相吻合，除有監
    視錄影畫面翻拍照片在卷可稽（偵查卷第12、33至37頁），
    並經原審當庭勘驗監視錄影光碟確認無訛（原審卷第119頁
    ）。依據前揭監視錄影器拍攝畫面，清楚可見被告於乙○○
    短暫離開座位，對財物持有、保管有所鬆懈之際，將乙○○
    置放在桌上之皮包一個取走，並返回自己座位，迨乙○○察
    覺其皮包不見，推開桌椅，四處尋找時，被告即迅速離開座
    位，往廁所方向走去等情景，足認乙○○之皮包，確係被告
    取走無誤。
(二)、被告原否認取走乙○○之皮包，證人即被告友人王之太龍亦
    附和其詞，證稱：「被告不可能拿別人東西」云云（原審卷
    第123、124頁），然與前揭事證顯然不符，均不足採。被告
    嗣雖改以：「喝了很多酒，不知道發生何事」云云置辯，惟
    觀之前揭監視錄影器拍攝畫面，未見被告有何醉態；另依證
    人乙○○所證，其當時曾撥打遭竊之行動電話，鈴聲響一下
    ，就隨被告離開方向而消失（原審卷第18、19頁），與卷附
    通聯紀錄顯示，該行動電話遭竊後數分鐘即同日凌晨0時32
    分，電信業者曾傳送「322」未接來電簡訊至乙○○行動電
    話之事實（偵查卷第26頁），互核相符，可知被告斯時當有
    遮掩行動電話鈴聲之行為，此並非意識不清之人所得為，益
    徵被告所辯不足採信。
(三)、被告就乙○○所指皮包內放置之物品，亦有爭執。衡酌證人
    乙○○所稱其皮包內有行動電話一支、現金約新臺幣2,000
    元之說詞，自始一致，且與皮包之容量、大小相吻合，而乙
    ○○至卡拉ＯＫ店消費，攜帶行動電話、此等數額之現金，
    與情理並無相違。兼之，乙○○之行動電話SIM卡，確於皮
    包遭竊當日補辦，並即更換搭配之行動電話，有遠傳電信股
    份有限公司97年10月6日遠傳（企營）字第09710905347號函
    、97年11月11日遠傳（企營）字第09711007627號函可資證
    明（見原審卷第80、103頁），此與前揭乙○○陳稱曾撥打
    行動電話，欲藉鈴聲找尋皮包之事實相互以參，足證其行動
    電話確係一併遭竊。是證人乙○○所指其皮包內裝置之物品
    ，應真實可採。
(四)、綜上，本案事證明確，被告之竊盜犯行洵堪認定，應依法論
    科。
三、論罪科刑部分：
(一)、核被告甲○○所為，係犯刑法第320條第1項之竊盜罪。原審
    認被告罪證明確，並適用刑事訴訟法第299條第1項前段，刑
    法第320條第1項、第41條第1項前段，刑法施行法第1條之1
    第1項、第2項前段之規定，審酌被告擅取他人財物，所為非
    是，且犯後飾詞卸責，一度指摘他人誣告，未見悔悟之心，
    態度難認良好，暨其犯罪之動機、目的、手段、素行、竊取
    財物之價值等一切情狀，參酌檢察官對量刑之意見，量處被
    告甲○○犯竊盜罪，處有期徒刑肆月，並諭知如易科罰金，
    以新臺幣壹仟元折算壹日。
(二)、經核原判決認事用法並無不合，量刑之諭知亦屬妥適，上訴
    人即被告上訴意旨仍執前詞否認犯罪，辯解稱喝醉等語，指
    摘原判決不當，為無理由，應予駁回。
據上論斷，應依刑事訴訟法第368條，判決如主文。
本案經檢察官楊秀蘭到庭執行職務。
中    華    民    國    98    年    3     月    31    日
                  刑事第十二庭  審判長法  官  蔡永昌
                                      法  官  陳榮和
                                      法  官  施俊堯
以上正本證明與原本無異。
不得上訴。
                                      書記官  顧哲瑜
中    華    民    國    98    年    4     月     1    日
附錄：本案論罪科刑法條全文
中華民國刑法第320 條（普通竊盜罪、竊佔罪）
意圖為自己或第三人不法之所有，而竊取他人之動產者，為竊盜
罪，處5 年以下有期徒刑、拘役或5 百元以下罰金。
意圖為自己或第三人不法之利益，而竊佔他人之不動產者，依前
項之規定處斷。
前二項之未遂犯罰之。


司法院資訊處製作；財團法人民間司法改革基金會備份。
